# [ 新租赁准则] 咨询

提问人：wx_623edc323af4 时间：2022-04-15 10:09:08
陈老师您好！
企业在 2021 年 2 月签订 5 年租期长租合同，合同约定 2 月~11月为装修免租期，但“若提前入住按启用日开始计算租金”，最终企业在 2021 年 9 月开始入住，相当于照原始合同的付款计划，多了 3 个月租金。
有以下疑惑：
1 、ROU和LL是要在 2021 年 2 月就确认吗？
2 、如果在 2 月就确认，当时是不知道 9 月就能提前装修好入住的，那么在对其 2021 年出具报告时，合同租金应该在 2 月先确认 5 年，然后在 9 月的时候变更付款金额？相当于 2 月~9月折旧是一个金额， 9 月以后折旧是另一个金额？
3 、站在年审的角度，其实会计师是知道企业付款计划多了 3 个月租金的，并且由于都是发生在报告期内，能否可以直接按照 5 年零 3 个月的租金作为初始合同金额折现计算ROU和LL？
感谢！

回答人：chenyiwei
1 、从开始启动装修起就应当确认使用权资产和租赁负债（涉及对正式入住日期的估计）。装修期间使用权资产的折旧列入“长期待摊费用——租入房屋装修”的成本。
2 、理论上需估计入住时间，如果实际入住之间不同于原先的估计，理论上应作会计估计变更处理（租赁变更）。但是，如果差异不大的（如此处差 2 个月），则基于简化处理考虑， 9 、 10 月租金可直接计入损益。
3 、也可以。